---
title: "Lab 06 - ME315"
author: "Tiago Pierre Fernandes"
format: pdf
editor: visual
---

1.  Baixe o arquivo disco.db e armazene na variável path o caminho completo (pasta) na qual o arquivo foi gravado. Utilize o comando file.path() para combinar a variável path com o nome do arquivo (disco.db) e obter o nome do arquivo com seu respectivo caminho. Armazene este resultado na variável fname.

```{r}
path <- getwd() 

fname <- file.path(path, "disco.db")
```

2.  Utilizando o pacote RSQLite, conecte-se ao arquivo de banco de dados. Armazene a conexão na variável conn.

```{r}
library(DBI)
library(RSQLite)


conn <- dbConnect(RSQLite::SQLite(), dbname = fname)
                  
```

3.  Liste as tabelas existentes no banco de dados.

```{r}
tabelas <- dbListTables(conn)
print(tabelas)
```

4.  Identifique os nomes de todas as colunas existentes na tabela customers.

```{r}
colunas <- dbListFields(conn, "customers")

print(colunas)
```

5.  Utilizando apenas SQLite, com o apoio do comando dbGetQuery, identifique quantos clientes estão atualmente cadastrados neste banco de dados.

```{r}

minha_consulta <- "SELECT COUNT(*) FROM customers"

dbGetQuery(conn, minha_consulta)

```

6.  Utilizando apenas SQLite, identifique o número de países diferentes em que moram os clientes encontrados acima.

```{sql connection=conn}
SELECT COUNT (DISTINCT COUNTRY) AS PAISES_DIF FROM customers
```

7.  Utilizando apenas SQLite, quantos clientes existem por país? A tabela resultante deve conter o nome do país e a respectiva contagem, além de ser ordenada de maneira decrescente pela referida contagem.

```{sql connection=conn}
SELECT COUNTRY, COUNT(*) as CONTAGEM FROM customers
GROUP BY COUNTRY
ORDER BY contagem DESC
```

8.  Quais são os 5 países com mais clientes registrados? Use apenas SQLite.

```{sql connection=conn}
SELECT COUNTRY, COUNT(*) as CONTAGEM FROM customers
GROUP BY COUNTRY
ORDER BY contagem DESC
LIMIT 5
```


9.  Quais são os países registrados que possuem apenas 6 letras no nome?

```{sql connection=conn}
SELECT COUNTRY FROM customers
WHERE COUNTRY LIKE '______'
GROUP BY COUNTRY
```


10. Quais foram as músicas compradas por clientes brasileiros?

```{sql connection=conn}
SELECT DISTINCT t.Name 
FROM customers c
INNER JOIN invoices i ON c.CustomerId = i.CustomerId
INNER JOIN invoice_items ii ON i.InvoiceId = ii.InvoiceId
INNER JOIN tracks t ON ii.TrackId = t.TrackId
WHERE c.Country = 'Brazil';
```

11. Desconecte do banco de dados.

```{r}
dbDisconnect(conn)
```

```{r}
Sys.setenv(TZ = "America/Sao_Paulo")
Sys.time()
```